# 请教陈版，预收房租款应该计入预收账款，还是合同负债？毕竟房租是不适用收入准则的..

提问人：hegengxi 时间：2020-06-29 09:33:20
请教陈版，预收房租款应该计入预收账款，还是合同负债呢？毕竟房租是不适用收入准则而是适用租赁准则的.......但是全部预收房租都放到预收账款又感觉有点奇怪

回答人：chenyiwei
在经营租赁中，预收未来一年内的房租继续作为预收账款；预收超过一年的房租作为其他非流动负债。